【裁判字號】    99,簡上,6
【裁判日期】    991026
【裁判案由】    恐嚇
【裁判全文】
臺灣屏東地方法院刑事判決               99年度簡上字第6號
上  訴  人  戊○○
即  被  告
右上訴人因恐嚇等案件，不服本院98年度簡字第1711號中華民國
98年10月29日刑事簡易判決（98年度偵字第5261號），提起上訴
，本院改依通常訴訟程序審理，判決如下：
    主      文
原判決關於恐嚇危害安全及所定應執行刑部分均撤銷。
戊○○被訴恐嚇危害安全部分無罪。
其他上訴駁回。
    事實及理由
甲、公然侮辱部分：
一、戊○○與丙○○前因他事生有嫌隙，乃於民國98年6 月23日
    下午18時40分許，駕車前往邵女位於屏東縣瑪家鄉三和村三
    15─3 號住處，要求邵女開門理論未果，戊○○竟在前開民
    宅門外不特定多數人得以共見共聞之處所，以台語「幹妳娘
    」之三字經辱罵邵女。
二、案經丙○○訴由台灣屏東地方法院檢察署檢察官聲請簡易判
    決處刑。
三、訊據被告戊○○矢口否認有何公然侮辱情事，辯稱未以三字
    經辱罵告訴人。然查被告即上訴人於案發時地有以手敲腳踹
    告訴人宅門，所發聲響引起告訴人鄰人乙○○注意而出門查
    看，被告口中亦有發出類似三字經話語等節，業經乙○○於
    本院審理中到庭証述在卷（見本院99年4 月20日審判筆錄）
    ，並據丙○○指證在案，參諸被告有以腳踹門之非理性舉動
    以觀，其口出惡言辱罵告訴人，即顯有可能，空言所辯，顯
    係飾卸之詞，無足取信。至其所舉證人丁○○因位於案發現
    場10餘公尺外車上，僅聞及爭吵聲，內容則不清楚等，業據
    其証述在卷，此自無足為被告有利之認定，併此述明。綜上
    所述，被告公然侮辱犯行，已臻明確，上訴意旨否認犯罪，
    自無理由，此外原判決此部分認事用法及量刑復無何違法或
    不當之處，被告即上訴人此部分上訴，核應予以駁回。
乙、恐嚇部分：
一、另聲請意旨以被告即上訴人於前述時地除出言侮辱告訴人外
    ，並有出聲以「要給你們死，不會讓你們好過（台語）」等
    語恐嚇告訴人，致其心生畏懼，因認被告併涉有刑法第305
    條之恐嚇罪嫌云云。
二、按犯罪事實應依證據認定之，無證據不得認定犯罪事實；不
    能證明被告犯罪者，應諭知無罪之判決，刑事訴訟法第154
    條第2 項、第301 條第1 項分別定有明文。又事實之認定，
    應憑證據，如未能發現相當證據，或證據不足以證明，自不
    能以推測或擬制之方法，為裁判基礎；且認定犯罪事實所憑
    之證據，雖不以直接證據為限，間接證據亦包括在內，然而
    無論直接證據或間接證據，其為訴訟上之證明，須於通常一
    般之人均不致有所懷疑，而得確信其為真實之程度者，始得
    據為有罪之認定，倘其證明尚未達到此一程度，而有合理之
    懷疑存在而無從使事實審法院得有罪之確信時，即應由法院
    為被告無罪之判決，有最高法院40年台上字第86號判例、76
    年台上字第4986號判例可資參照。且按認定犯罪事實應依證
    據，為刑事訴訟法所明定，故被告否認犯罪事實所持之辯解
    ，縱屬不能成立，仍非有積極證據足以證明其犯罪行為，不
    能遽為有罪之認定，亦有最高法院30年上字第1831號判例意
    旨可資參照。
三、公訴人認被告涉犯前開恐嚇罪嫌，乃係以告訴人於警、偵訊
    中之指訴為據。惟訊之被告則堅決否認案發時地有何恐嚇言
    詞。
四、經查：告訴人於被告上門尋釁後即報警處理，警方於10餘分
    後即到場，然告訴人僅告知警方被告有騷擾、破壞，造成心
    理恐懼，並未說有何恐嚇情事，所以當日未製作筆錄等，已
    據處理本案員警甲○○到庭結證在卷，是如被告當日如果有
    恐嚇之舉，告訴人於警方到場後，豈有不隨即向員警陳述之
    理。次查於前揭時地聽聞聲響出門查看之乙○○，除聞及被
    告口出類似三字經之語外，並未聽聞被告有何恐嚇言詞，亦
    經其於本院審理中証述明確，是自難僅以告訴人單一之指訴
    ，即遽令被告負何恐嚇罪責，此外復無其他積極証據可資証
    明被告此部分構成犯罪，揆諸首開法條意旨及說明，自應依
    法為被告恐嚇危害安全部分無罪之諭知。
五、原審就此部分論罪科刑，尚有未洽，自應由本院撤銷原判決
    恐嚇危害安全及定應執行刑部分。
丙、末按，檢察官聲請以簡易判決處刑之案件，經法院認為有刑
    事訴訟法第451 條之1 第4 項但書之情形者，應適用通常訴
    訟程序審判之，同法第452 條定有明文。又按對於簡易判決
    之上訴，準用刑事訴訟法第3 編第1 章及第2 章之規定，管
    轄第二審之地方法院合議庭受理簡易判決上訴案件，應依通
    常程序審理。其認案件有刑事訴訟法第452 條之情形者，應
    撤銷原判決，逕依通常程序為第一審判決，法院辦理刑事訴
    訟簡易程序案件應行注意事項第14項亦有明文。本件原審依
    檢察官之聲請，對被告論罪科刑之部分，經本院撤銷部分改
    判無罪，已如前述，足認檢察官聲請簡易判決處刑為不適當
    ，而有刑事訴訟法第451 條之1 第4 項但書第3 款之情形，
    揆諸前揭規定，應由本院合議庭逕依通常程序審理後，自為
    第一審判決，檢察官及被告如不服本判決，仍得於法定上訴
    期間內，向管轄之第二審法院提起上訴，附此敘明。
據上論斷，應依刑事訴訟法第452 條、第455 條之1 第3 項、第
368 條、第369 條第1 項前段、第364 條、第301 條第1 項，判
決如主文。
本案經檢察官劉昀到庭執行職務。
中    華    民    國    99    年    10    月    26    日
                  刑事第一庭    審判長法  官  潘正屏
                                      法  官  涂裕洪
                                      法  官  黃紀錄
以上正本證明與原本無異。
如不服本判決應於收受判決後10日內向本院提出上訴書狀，並應
敘述具體理由；其未敘述上訴理由者，應於上訴期間屆滿後20日
內向本院補提理由書（均須按他造當事人之人數附繕本）「切勿
逕送上級法院」。
中    華    民    國    99    年    10    月    26    日
                                      書記官  唐明煌

司法院資訊處製作；財團法人民間司法改革基金會備份。
